臺灣高等法院民事判決
109年度上易字第573號
上  訴  人  陳玉珠  
訴訟代理人  包漢銘律師
被上訴人    鄒之蘅  

訴訟代理人  李媺瑢  
被上訴人    余斯逸  
上列當事人間請求侵權行為損害賠償事件，上訴人對於中華民國
109年2月27日臺灣宜蘭地方法院108年度訴字第207號第一審判決
提起上訴，本院於民國109年10月13日言詞辯論終結，判決如下
：
    主  文
原判決關於駁回上訴人後開第二項之訴部分，及該部分訴訟費用
之裁判均廢棄。
被上訴人應再連帶給付上訴人新臺幣肆拾萬元。
第一審訴訟費用關於廢棄部分及第二審訴訟費用(除減縮部分外
)，均由被上訴人連帶負擔。
    事實及理由
一、上訴人起訴主張：被上訴人甲○○(下稱甲○○)與伊為夫妻關係
    ，被上訴人乙○○(下稱乙○○)明知甲○○為有配偶之人，竟與甲
    ○○密切交往，其2人在宜蘭縣○○鎮○○路租屋同住，並於附表
    所示之時、地為性交行為，顯已逾越普通男女關係，甲○○並
    違反夫妻間互負忠貞之義務，致伊與甲○○之感情破裂，信賴
    關係喪失殆盡，被上訴人共同不法侵害伊基於配偶關係之身
    分法益而情節重大，致伊受有精神上極大痛苦，爰依民法第
    184條第1項前段、後段、第185條第1項及第195條第3項準用
    同條第1項前段規定，請求被上訴人連帶給付伊新臺幣（下
    同）100萬元本息等語。原審判命被上訴人應連帶給付上訴
    人20萬元本息，而駁回上訴人其餘之訴，上訴人就其中本金
    60萬元部分，聲明不服，提起上訴後
　　，復減縮上訴範圍為請求被上訴人應再連帶給付40萬元（見
    本院卷第145頁），合於民事訴訟法第446條第1項但書、第2
    55條第1項第3款規定，應予准許。甲○○未聲明不服；乙○○就
    其敗訴部分聲明不服，提起上訴後撤回上訴（見本院卷第14
    5、147頁）。是上訴人減縮部分及被上訴人敗訴部分均非本
    件裁判範圍，茲不贅述。上訴聲明求為判決：㈠原判決關於
    駁回上訴人後開第㈡項之訴部分廢棄；㈡被上訴人應再連帶給
    付上訴人40萬元。
二、被上訴人則稱：伊等認諾上訴人之請求等語。
三、查被上訴人於本院言詞辯論期日認諾上訴人之請求（見本院
    卷第161頁），依民事訴訟法第384條規定，本院應本於其等
    認諾為其等敗訴之判決。準此，上訴人依民法第184條第1項
    前段、第185條第1項及第195條第3項準用同條第1項前段規
    定，請求被上訴人再連帶給付40萬元，應予准許。
四、綜上所述，上訴人依民法第184條第1項前段、第185條第1項
    及第195條第3項準用同條第1項前段規定，請求被上訴人再
    連帶給付40萬元，為有理由，應予准許。從而原審就此部分
    為上訴人敗訴之判決，不能維持，上訴人求予廢棄改判，為
    有理由，爰由本院廢棄改判如主文第2項所示。
五、本件事證已臻明確，兩造其餘之攻擊或防禦方法及所用之證
    據，經本院斟酌後，認為均不足以影響本判決之結果，爰不
    逐一論列，併此敘明。
六、據上論結，本件上訴為有理由，依民事訴訟法第450條、第85條第2項，判決如主文。　　　　　　　　　　
中　　華　　民　　國　　109 　年　　10　　月　　30　　日
                  民事第二十一庭
                    審判長法  官  翁昭蓉
                          法  官  羅惠雯
                          法  官  鍾素鳳
正本係照原本作成。
不得上訴。
中　　華　　民　　國　　109 　年　　10　　月　　30　　日
　　　　　　　　　　　　　書記官  林吟玲  
　　　　　　　　　　　　　
附表：

編號       時間        地點        行為  一 107年4月間某日 臺中某汽車旅館 性交1次  二 107年間某日 地中海汽車旅館（宜蘭縣○○鄉○○路000號 ） 性交1次  三 107年間9月至12月間某日 宜蘭縣○○鎮○○路 租屋處 每週至少性交1次